臺灣南投地方法院刑事裁定
111年度聲字第207號
聲  請  人  臺灣南投地方檢察署檢察官
受  刑  人  陳書家



上列聲請人因受刑人數罪併罰有二裁判以上，聲請定其應執行之
刑（111年度執聲字第99號），本院裁定如下：
    主  文
甲○○所犯如附表所示之罪，應執行有期徒刑貳年陸月。
    理  由
一、聲請意旨略以：受刑人甲○○因犯詐欺等案件，先後經判決確
    定如附表，應依刑法刑法第50條第1項但書、第2項（聲請書
    漏未記載，應予補充）、第53條及第51條第5款，定其應執
    行之刑，爰依刑事訴訟法第477條第1項規定聲請裁定等語。
二、按依刑法第53條及第54條應依刑法第51條第5款至第7款之規
    定，定其應執行之刑者，由該案犯罪事實最後判決之法院之
    檢察官，聲請該法院裁定之；次按裁判確定前犯數罪者，併
    合處罰之。但有下列情形之一者，不在此限：一、得易科罰
    金之罪與不得易科罰金之罪。二、得易科罰金之罪與不得易
    服社會勞動之罪。三、得易服社會勞動之罪與不得易科罰金
    之罪。四、得易服社會勞動之罪與不得易服社會勞動之罪。
    前項但書情形，受刑人請求檢察官聲請定應執行刑者，依第
    51條規定定之；數罪併罰，有二裁判以上宣告多數有期徒刑
    者，於各刑中之最長期以上，各刑合併之刑期以下，定其刑
    期，但不得逾30年，刑事訴訟法第477條第1項、刑法第50條
    第1項第1款、第2項、第51條第5款、第53條分別定有明文。
    又按數罪併罰中之一罪，依刑法規定得易科罰金，若因與不
    得易科之他罪併合處罰結果而不得易科罰金時，原可易科部
    分所處之刑，自亦無庸為易科折算標準之記載（司法院大法
    官釋字第144號解釋參照）。
三、查受刑人前因犯如附表各編號所示之案件，先後經法院分別
    判處如附表各編號所示之刑確定，而其最後審理事實諭知判
    決為本院110年度易字第18號判決，揆諸前揭規定，本院就
    本件聲請自有管轄權，合先敘明。而受刑人上揭所犯如附表
    編號1至8所示之罪，前經本院以110年度聲字第482號裁定定
    應執行有期徒刑2年4月確定。又受刑人已具狀請求檢察官就
    附表編號1至5、7至9所示得易科罰金之罪與附表編號6所示
    不得易科罰之罪聲請定應執行刑，此有臺灣南投地方檢察署
    刑法第50條第1項但書案件是否請求定應執行刑調查表1份附
    卷可稽。茲檢察官聲請定其應執行之刑，本院審核卷附如附
    表所示案件之刑事判決書、臺灣高等法院被告前案紀錄表等
    件後，認聲請為正當，爰定其應執行之刑。另本院依最高法
    院刑事大法庭110年度台抗大字第489號裁定意旨，函請受刑
    人於函到7日內具狀就本件定應執行刑案件表示意見，給予
    受刑人陳述意見之機會，以周全受刑人之程序保障，惟受刑
    人迄今均未以書面或言詞回覆，應認其放棄陳述意見之權利
    ，附此敘明。
四、依刑事訴訟法第477條第1項，刑法第50條第1項但書、第2項
    、第53條、第51條第5款，裁定如主文。
中　　華　　民　　國　　111 　年　　5 　　月　　18　　日
　　　　　　　　　刑事第四庭  法　官　孫  于  淦      
以上正本證明與原本無異。
如不服本裁定，應於送達後5日內，向本院提出抗告狀。
　　　　　　　　　　　　　　　書記官　林  佩  儒
中　　華　　民　　國　　111 　年　　5 　　月　　18　　日

附表：
編  號  1 2 3 罪  名  竊盜 竊盜 竊盜 宣告刑  有期徒刑3月 有期徒刑2月 有期徒刑2月 犯罪日期  108年3月15日 108年7月27日 108年6月21日 偵查（自訴）機關 年度案號  南投地檢108年度偵字第1636號 彰化地檢108年度速偵字第1165號 南投地檢108年度偵字第3073號   最  後  事實審 法    院 南投地院 彰化地院 南投地院  案    號 108年度投簡字第152號 108年度簡字第1455號 108年度易字第258號  判決日期 108年8月12日 109年3月6日 109年4月1日    確 定   判 決  法    院 南投地院 彰化地院 南投地院  案    號 108年度投簡字第152號 108年度簡字第1455號 108年度易字第258號  判決確定日    期 108年9月6日 109年4月8日 109年5月6日 得否易科罰金  是 是 是 備註  南投地檢108年度執字第2245號 彰化地檢109年度執字第5074號 南投地檢109年度執字第1029號   110年執更字第503號應執行有期徒刑2年4月   

  4 5         6 罪名  竊盜 竊盜 強制猥褻 宣告刑  有期徒刑2月 有期徒刑3月 有期徒刑1年8月 犯罪日期  108年5月17日 108年5月17日 108年3月5日 偵查（自訴）機關 年度案號  南投地檢108年度偵字第2554號 南投地檢108年度偵字第2554號 南投地檢108年度偵字第1817號   最  後  事實審 法    院 南投地院 南投地院 中高分院  案    號 108年度易字第302號 108年度易字第302號 109年度侵上訴字第85號  判決日期 109年4月9日 109年4月9日 109年10月20日    確 定   判 決  法    院 南投地院 南投地院 中高分院  案    號 108年度易字第302號 108年度易字第302號 109年度侵上訴字第85號  判決確定日     期 109年5月12日 109年5月12日 109年11月27日 得否易科罰金  是 是 否 備註  南投地檢109年度執字第1216號 南投地檢109年度執字第1216號 南投地檢109年度執字第2615號   110年執更字第503號應執行有期徒刑2年4月   

  7 8        9 罪名  竊盜 詐欺 詐欺 宣告刑  有期徒刑2月 有期徒刑2月 有期徒刑3月 犯罪日期  108年9月6日 108年9月6日 108年7月25日至108年7月26日 偵查（自訴）機關 年度案號  南投地檢109年度偵字第399、923、1328號、109年度偵緝字第75號 南投地檢109年度偵字第399、923、1328號、109年度偵緝字第75號 南投地檢109年度偵字第3331號  最  後  事實審 法    院 南投地院 南投地院 南投地院  案    號 109年度易字第181、189號 109年度易字第181、189號 110年度易字第18號  判決日期 109年12月17日 109年12月17日 110年12月21日    確 定   判 決  法    院 南投地院 南投地院 南投地院  案    號 109年度易字第181、189號 109年度易字第181、189號 110年度易字第18號  判決確定日期 110年1月21日 110年1月21日 111年1月19日 得否易科罰金  是 是 是 備註  南投地檢110年度執字第363號 南投地檢110年度執字第363號 南投地檢111年度執字第184號   110年執更字第503號應執行有期徒刑2年4月